【裁判字號】    96,交聲,1942
【裁判日期】    970519
【裁判案由】    交管條例聲異
【裁判全文】
臺灣板橋地方法院交通事件裁定        96年度交聲字第1942號
原處分機關  交通部公路總局臺北區監理所
異  議  人
即受處分人  甲○○
上列異議人即受處分人因違反道路交通管理處罰條例案件，對於
交通部公路總局臺北區監理所中華民國96年10月30日以北監自裁
字裁40-C00000000號所為之處分（原舉發案號：臺北縣政府警察
局北縣警交字第C00000000號），聲明異議，本院裁定如下：
    主  文
異議駁回。
    理  由
一、原處分意旨略以：異議人即受處分人甲○○於民國九十六年
    六月十七日十時二十分許，駕駛車牌號碼為３Ｐ－２９３９
    號自用小客車，自臺北縣三重市○○路○段二三六號旁之巷
    道由北向南通過自強路一段往雙園街方向行駛時，駕駛汽車
    有少線道車不讓多線道車之違規爭道行為，因此撞擊沿自強
    路一段由東向西行駛至該處、由吳宗賢騎乘之ＣＨＰ－７２
    ２號重型機車，致吳宗賢人車倒地，受有右腳骨折、右手挫
    傷等傷害，經臺北縣政府警察局交通隊到場處理後，以異議
    人「違反道路交通安全規則因而肇事致人受傷」逕行舉發，
    遂依道路交通管理處罰條例第六十一條第三項規定記違規點
    數三點。
二、本件異議人則以：事故發生時，伊已駛至自強路內側車道，
    係吳宗賢超速撞擊伊車並因而受傷，伊既無違反道路交通安
    全規則之違規行為，爰請求撤銷原處分云云。
三、按車輛行至無號誌或號誌故障而無交通指揮人員指揮之交岔
    路口，支線道車應暫停讓幹線道車先行，未設標誌、標線或
    號誌劃分幹、支線道者，少線道車應暫停讓多線道先行，道
    路交通安全規則第一百零二條第一項第二款前段已有明文規
    定。而汽車駕駛人，駕駛汽車有違反道路交通安全規則，因
    而肇事致人受傷者，記違規點數三點，道路交通管理處罰條
    例第六十一條第三項亦有明定。
四、經查，本件異議人駕駛車牌號碼為３Ｐ－２９３９自用小客
    車，於上開時間、地點，與吳宗賢所騎乘之ＣＨＰ－７２２
    號重型機車碰撞，吳宗賢因而人車倒地，並受有右腳骨折、
    右手挫傷等傷害之事實，為異議人所自承不諱。又異議人於
    本件事故發生時，有「少線道車不讓多線道車先行」之違規
    ，復經員警舉發在案，並由原處分機關以北監自裁字裁４０
    －Ｃ00000000號裁決書裁處異議人罰鍰新臺幣（下
    同）六百元，並記違規點數一點，嗣異議人向本院聲明異議
    ，復經本院以九十七年度交聲字第五二號裁定駁回異議人之
    異議，有上開裁定書網路列印本一份在卷可稽，另經本院依
    職權調取臺灣板橋地方法院檢察署九十七年度偵字第三一三
    四號偵查卷宗核閱無誤，堪予認定。異議人由自強路一段二
    三六號旁巷道駛出欲穿越自強路一段往雙園街方向時，既未
    禮讓吳宗賢之多線道車先行，因此與吳宗賢之機車發生碰撞
    ，致吳宗賢受有如前所述之傷害，自屬駕駛汽車違反道路交
    通安全規則，因而肇事致人受傷之違規行為無訛。異議人辯
    稱伊並未違規云云，洵屬卸責之虛詞，要無可採。
五、綜上所述，異議人駕駛汽車有違反道路交通安全規則，因此
    肇事致人受傷之事實，堪予認定。從而原處分機關依道路交
    通管理處罰條例第六十一條第三項規定，裁處記違規點數三
    點，於法並無違誤，應予維持。本件異議人之異議為無理由
    ，應予駁回。
據上論斷，應依道路交通管理處罰條例第八十七條第二項，道路
交通案件處理辦法第十九條，裁定如主文。
中    華    民    國    97    年    5     月    19    日
                  交通法庭  法  官  劉元斐
上列正本證明與原本無異。
如不服本裁定，應於裁定送達後五日內敘明抗告理由，向本院提
出抗告狀。
                            書記官  張懿端
中    華    民    國    97    年    5     月    19    日


司法院資訊處製作；財團法人民間司法改革基金會備份。
